【裁判字號】    89,易,1834
【裁判日期】    890622
【裁判案由】    違反農藥管理法
【裁判全文】
臺灣臺中地方法院刑事判決                        八十九年度易字第一八三四號
    公  訴  人  臺灣臺中地方法院檢察署檢察官
    被      告  甲○○
右列被告因違反農藥管理法案件，經檢察官提起公訴（八十九年度偵字第六四七三號
），本院判決如左：
    主  文
甲○○明知為偽農藥，意圖販賣而陳列，處有期徒刑參月，如易科罰金，以參佰元折
算壹日；緩刑貳年。
扣案標示為「樹苔清」之偽農藥壹包沒收。
    事  實
一、甲○○係設於台中縣新社鄉○○村○段二七二號「大興農藥行」之負責人，明知
    標示「樹苔清」之製劑一包，係未經中央主管機關檢驗合格、核准登記發給許可
    證所製造、加工之偽農藥，竟自民國（下同）八十八年八月間起意圖販賣而陳列
    在上開「大興農藥行」內，供人買取。嗣於八十八年十二月十六日，經台中縣政
    府會同行政院農業委員會、行政院農藥委員會農業藥物毒物試驗所人員，在上開
    「大興農藥行」當場查獲，並扣得標示為「樹苔清」之偽農藥一包。
二、案經台中縣政府移送臺灣臺中地方法院檢察署檢察官偵查起訴。
    理  由
一、訊據被告甲○○對於其於八十八年八月買入上開標示「樹苔清」之製劑一包，且
    未經中央主管機關檢驗合格、核准登記發給許可之物等情固坦承不諱，惟矢口否
    認有右開犯行，並辯稱：伊買受上開「樹苔清」之製劑，係供自己醃漬梅子之用
    ，未曾販賣給他人云云。惟查：右揭事實業據證人即當場查獲之台中縣政府農業
    局農務課技士邱淑敏於偵查中證述明確，並有「樹苔清」之製劑一包扣案可資佐
    證，而該標示「樹苔清」之製劑經台中縣政府送請行政院農業委員會農業藥物毒
    物試驗所檢驗結果，認該製劑內含苯甲酸（納鹽）百分之八十五以上，可作殺菌
    劑，常用為食品防腐劑等語，有該所八十九年一月十五日八九農藥試化字第００
    九八號函所附農藥檢驗報告一件在卷可稽，被告雖以前詞置辯，然按被告於本院
    審理時供稱：伊原將上開標示「樹苔清」之製劑放置在架上，後因九二一地震始
    放置在地上，並與店裡所販賣之農藥放在一起等語（見本院八十九年六月二十一
    日審判筆錄），核與證人邱淑敏所證，該「樹苔清」之製劑係在該農藥行大門進
    去右邊陳列櫃前方堆放販賣農藥之紙箱中查獲等情相符，足見被告確有陳列行為
    ，應無疑問。按被告係經營農藥行，則其將上開標示「樹苔清」之製劑置放在陳
    列架上或旁，用意自係以供客戶選購，有販賣之意圖，應極明確，且被告既係將
    「樹苔清」之製劑置放在販賣農藥處，自亦有以之為農藥販賣之意，是其上開所
    辯，自與事實不符，顯係事後卸責之詞，尚無可採。又被告於本院審理時已自承
    確知該標示「樹苔清」之製劑並未許可，足見其係明知而為，自非過失，是其辯
    護人所辯被告之行為，僅係過失所致，亦核非實情，而無可採信。本件事證明確
    ，被告之右開犯行，已足以證明。
二、核被告所為，係犯農藥管理法第四十五條第一項之罪。爰審酌被告犯罪之動機、
    目的、手段，販售偽農藥數量不多、犯罪所生之危害尚非極大及其犯罪後之態度
    等一切情狀，量處如主文所示之刑，並諭知易科罰金之折算標準。末查，被告前
    未曾受有期徒刑以上刑之宣告，有本院刑事被告前科紀錄表在卷可按，被告因一
    時失慎，致罹刑章，其經此偵審、科刑之教訓，當知警惕而無再犯之虞，本院綜
    核各情，認前開所宣告之刑，以暫不執行為適當，併予宣告緩刑二年，以啟自新
    。扣案標示為「樹苔清」之偽農藥一包，係被告所有且係供犯罪所用之物，爰依
    刑法第三十八條第一項第二款之規定，宣告沒收。
據上論斷，應依刑事訴訟法第二百九十九條第一項前段，農藥管理法第四十五條第一
項、第五十三條第一項，刑法第十一條前段、第四十一條、第七十四條第一款、第三
十八條第一項第二款，罰金罰鍰提高標準條例第二條，判決如主文。
中    華    民    國      八十九      年      六      月     二十二     日
                                        法  官    李  國  增
右正本證明與原本無異。
如不服本判決，應於送達後十日內向本院提出上訴狀（須附繕本），上訴於台灣高等
法院台中分院。
                                        書記官
中    華    民    國      八十九      年      六      月     二十二     日
附錄法條：
農藥管理法第四十五條第一項：
明知為偽農藥，而販賣或意圖販賣而陳列、儲藏或為之分裝者，處二年以下有期徒刑
，得併科五萬元以下罰金。


司法院資訊處製作；財團法人民間司法改革基金會備份。
